臺灣嘉義地方法院刑事判決　　　　　　 93年度簡上字第267號
　　上　訴　人　臺灣嘉義地方法院檢察署檢察官
　　被　　　告　戊○○
右列上訴人因被告竊盜案件，不服本院簡易庭中華民國93年10月
26日93年度嘉簡字第994號第一審判決（聲請簡易判決處刑案號
：臺灣嘉義地方法院檢察署93年度偵字第5873號）及聲請合併審
判（臺灣嘉義地方法院檢察署93年度偵字第6244號），提起上訴
，本院管轄第二審合議庭依通常程序審理，自為第一審判決如左
︰
    主  文
原判決撤銷。
戊○○連續攜帶兇器毀越安全設備竊盜，累犯，處有期徒刑壹年
。
    事  實
一、戊○○前於民國92年間，因犯傷害罪，經本院簡易庭判處有
    期徒刑6月，並諭知易科罰金之折算標準，復經本院合議庭
    駁回檢察官上訴確定，而於93年2月18日易科罰金執行完畢
    。戊○○猶不知悛悔，又基於意圖為自己不法所有之概括犯
    意，為以下之行為：
（一）於93年10月4日11時35分許，在嘉義縣民雄鄉○○路39號
      前，見停放於該處丁○○所有之車號ＰＱＶ—230號機車
      踏板上置放有鑰匙1支，遂持該支鑰匙啟動上開機車騎走
      而竊取之，得手後，供己代步用。
（二）於93年10月4日11時45分，在嘉義縣民雄鄉寮頂村64之3號
      前，持前揭鑰匙1支，啟動乙○○所有車號ＭＢＭ—437號
      機車騎走而竊取之，得手後，供己代步用。
（三）於93年10月22日12時30分許，至甲○○位嘉義縣溪口鄉溪
      北村2鄰後港10號住處，先竊取甲○○所有之柴刀1把後，
      再持該把客觀上足以對人之身體、生命造成危害之兇器柴
      刀1把，破壞落地鋁門窗之鎖，開啟該落地鋁門窗後，越
      入竊取甲○○所有之金牌4面、玉手鐲2只、米白色皮包1
      只及黑色皮包2只得手。
（四）於93年11月5日9時10分許，見丙○○位嘉義縣溪口鄉○○
      村○○路134巷5號住宅之大門未關，無故侵入並徒手竊取
      丙○○所有舊版5角紙幣3張、舊版50元紙幣2張、舊版10
      元紙幣5張、舊版1元紙幣7張、人民幣10元1張、人民幣50
      元1張、美金1元1張、美金5元1張、、印尼幣5000元1張、
      印尼幣1000元1張、印尼幣500元1張、印尼幣100元6張、
      新加坡幣2元2張、珍珠項鍊1條、手錶1只、照相機1台及
      攤販營業許可證1本得手。
二、嗣警經民眾報案，調閱監視器，查獲戊○○上開（一）、（
    二）犯行，並扣得非戊○○所有然為其所用以竊取上開機車
    之鑰匙1支；又戊○○為上開（三）犯行後，遭甲○○之親
    戚張躍達發覺可疑，報警後為警查獲；再戊○○為上開（四
    ）犯行後，為警發覺可疑予以盤查後獲悉。
三、案經嘉義縣警察局民雄分局報請臺灣嘉義地方法院檢察署檢
    察官偵查後聲請以簡易判決處刑及臺灣嘉義地方法院檢察署
    檢察官聲請合併審判。
    理  由
一、
（一）上揭事實欄一之（一）、（二）之事實，業據被告戊○○
      於警詢、偵查及本院審理時坦承不諱，核與被害人丁○○
      、乙○○於警詢中指述遭竊之情節相符（見警卷第5、6頁
      ），復有贓物認領保管收據（見警卷第10、11頁）、監視
      器翻拍相片（見警卷第12頁）及扣案之鑰匙1支在卷可資
      佐證。
（二）上揭事實欄一之（三）之事實，為被告戊○○迭於警詢、
      偵查及本院審理時坦白承認，核與被害人甲○○於警詢中
      指述遭竊之情節（見警卷第4頁及本院卷第65頁）及證人
      張躍達於警詢中證稱察覺被告行竊之情節（見警卷第5頁
      ）均相符，並有贓物認領保管單（見警卷第7頁）及照片
      14 幀（見警卷第9至12頁、本院卷第66頁）附卷可稽。
（三）上揭事實欄一之（四）之事實，亦據被告戊○○於警詢、
      偵查及本院審理時坦承不諱，核與被害人丙○○於警詢中
      指述其住宅遭人侵入及行竊之情節相符，復有贓物認領保
      管單在卷（見警卷第8、9頁）可按。
（四）綜上，本件事證明確，被告犯行堪以認定。
二、按被告為上揭事實欄一之（三）犯行時所持之柴刀1把為金
    屬材質，有照片1幀在卷可憑（見警卷第10頁），係足以傷
    害人生命、身體之器械，顯為具有危險性之兇器（最高法院
    79年台上字第5253號判例意旨參見）。是核被告上揭事實欄
    一之（一）、（二）犯行係犯刑法第320條第1項之普通竊盜
    罪；所為上揭事實欄一之（三）犯行，係犯刑法第321條第1
    項第2、3款之加重竊盜罪；所為事實欄一之（四）犯行係犯
    刑法第320條第1項之普通竊盜罪及同法第306條第1項之無故
    侵入住居罪。被告上開四次竊盜犯行，時間緊接，方法相同
    ，觸犯構成要件相同之罪名，顯係基於概括犯意為之，依連
    續犯規定論以一加重竊盜罪，並依法加重其刑，又被告侵入
    住宅之目的在竊盜住宅內之財物，所犯上開2罪，有方法結
    果之牽連關係，應從一重之加重竊盜罪論處，公訴意旨以被
    告係犯第320條第1項之竊盜罪起訴，尚有未洽，起訴法條應
    予變更。又被告前於92年間，因犯傷害罪，經本院簡易庭判
    處有期徒刑6月，並諭知易科罰金之折算標準，復經本院合
    議庭駁回檢察官上訴確定，而於93年2月18日易科罰金執行
    完畢，有卷附臺灣高等法院被告全國前案紀錄表可按，其受
    有期徒刑之執行完畢，五年以內再犯有期徒刑以上之罪，為
    累犯，依法遞加重其刑。檢察官雖僅就被告前開事實欄一之
    （一）、（二）犯行提起公訴，然檢察官就犯罪事實一部起
    訴者，其效力及於全部，本件被告上揭事實欄一之（三）、
    （四）犯行部分之犯罪事實，與起訴部分有連續犯及牽連犯
    之關係，已如前述，本院自應就屬於裁判上一罪之被告所為
    事實欄一之（三）、（四）犯行部分一併加以裁判。又扣案
    之鑰匙1支，尚無證據證明為丁○○管領之物，檢察官認乃
    被告連同機車一併竊取一節，容有未洽，又該支鑰匙亦無證
    據足徵為他人所管領之物、遺失物或其他離本人所持有之物
    ，亦難認被告涉有與竊盜機車屬裁判上一罪之他罪，而得由
    本院一併予以審理，附此敘明。復按被告係毀越安全設備侵
    入甲○○之住宅內竊取財物，是被告越入甲○○住宅之行為
    ，應已結合於所犯加重竊盜之罪質中，要無更行構成侵入住
    宅罪（最高法院27年上字第1887號判例意旨參見），併案意
    旨認被告侵入甲○○之住宅另構成侵入住宅罪，容有未洽，
    亦併此敘明。
四、原審以被告事證明確，對被告論罪科刑，固非無見，惟原審
    引用檢察官聲請簡易判決處刑書之記載，認被告竊取丁○○
    之機車鑰匙1支之事實，尚有未當，另原審不及審酌被告前
    開事實欄一之（三）、（四）竊盜犯行，亦有未洽，上訴人
    上訴指摘原審判決不當，為有理由，自應由本院撤銷並自為
    判決。爰審酌被告素行非佳，侵入被害人家中竊盜，對被害
    人之驚擾不小，所竊取之物品價值非輕，惟犯後始終坦承犯
    行，尚見其悔意等一切情狀，量處被告如主文所示之刑。
五、另本件具有刑事訴訟法第451條之1第4項第1款之情事，原審
    本應依同法第452條規定，改適用通常程序審判之，惟因誤
    用簡易程序裁判，當由本院準用刑事訴訟法第369條第2項規
    定撤銷原審判決，逕依通常程序為第一審判決（法院辦理刑
    事訴訟簡易程序案件應行注意事項第14點參照）。
據上論斷，應依刑事訴訟法第455之1第1項、第3項、第369條第
1項、第452條、第299條第1項前段、第300條，刑法第56條、第
321條第1項第2、3款、第47條，判決如主文。
本案經檢察官陳鈴香到庭執行職務。
中　　華　　民　　國　　94　　年　　　3　月     9　　日
                            刑事第四庭
                                審判長  法  官  劉瓊雯
                                        法  官  康存真
                                        法  官  曾宏揚
上列正本證明與原本無異。
如不服本判決，應於判決送達後10日內向本院提出上訴狀（應附
繕本）。告訴人或被害人如對於本判決不服者，應具備理由請求
檢察官上訴，其上訴期間之計算係以檢察官收受判決正本之日期
為準。
中　　華　　民　　國　　94　　年　　　3　月     9　　日
                                        書記官  李彩娥
附錄本案論罪科刑法條全文：
刑法第321條第1項第2、3款
中華民國刑法第321條
犯竊盜罪而有左列情形之一者，處六月以上、五年以下有期徒刑
：
一  於夜間侵入住宅或有人居住之建築物、船艦或隱匿其內而犯
    之者。
二  毀越門扇、牆垣或其他安全設備而犯之者。
三  攜帶兇器而犯之者。
四  結夥三人以上而犯之者。
五  乘火災、水災或其他災害之際而犯之者。
六  在車站或埠頭而犯之者。
前項之未遂犯罰之。
